臺灣高等法院刑事判決　　　　　　　　　　　　　　九十三年度上易字第九七四號
　　上　訴　人
　　即自訴　人　甲○○
　　　　　　　　乙○○
　　被　　　告　丁○○
　　被　　　告　丙○○
右上訴人即自訴人因被告詐欺等案件，不服臺灣桃園地方法院九十二年度自字第一四
二號，中華民國九十三年四月十九日第一審判決，提起上訴，本院判決如左：
    主  文
上訴駁回。
    理  由
一、本件自訴意旨略以：被告丁○○、丙○○兄弟明知彼等並未積欠案外人劉昀寧之
    債務，竟共同意圖為自己不法之所有，由被告丁○○、丙○○共同簽發面額新臺
    幣（下同）一千七百萬七千八百六十四元，發票日民國九十年三月二日，到期日
    九十年三月八日之本票一紙，交付劉昀寧持向臺灣桃園地方法院聲請發給支付命
    令，並於確定後，以該內容不實之支付命令為執行名義，對於自訴人提存於臺灣
    桃園地方法院之款項（九十年度存字第六四號）聲請強制執行（九十年度執字第
    三八０三號），因認被告等均涉犯刑法第二百十四條之使公務員登載不實罪及同
    法第三百三十九條第二項之詐欺得利罪嫌云云。
二、按案件曾經判決確定，應諭知免訴判決。刑事訴訟法第三百零二條第一款定有明
    文。此項規定於自訴程序準用之，同法第三百四十三條亦設有規定。
三、經查，自訴人前就與本案同一基本事實，以被告丁○○、丙○○兄弟與本案之案
    外人劉昀寧等均涉犯刑法第二百十四條之使公務員登載不實罪及同法第三百三十
    九條第二項之詐欺得利罪嫌，因而向台灣桃園地方法院提起自訴，經該院於九十
    一年三月二十七日以九十年度自字第一三二號，以犯罪不能證明，判決被告丁○
    ○、丙○○、劉昀寧均無罪，自訴人不服提起上訴，經本院九十二年三月十九日
    以九十一年度上易字第二一二六號駁回上訴確定，有前開判決書及被告丁○○、
    丙○○前案紀錄表各一份在卷可稽，乃自訴人於前案判決確定後，就同一犯罪事
    實再行（追加）提起自訴，原審依前開法律規定，不經言詞辯論逕為免訴判決，
    於法自為無誤。
四、自訴人不服原審判決提起上訴，上訴意旨略稱：其已對於本院九十一年度上易字
    第二一二六號確定判決聲請再審，是其並非對於已確定之案件再行起訴，原審判
    決不察，遽而諭知免訴之判決，似有不當云云。惟查自訴人固曾對於本院九十一
    年度上易字第二一二六號確定判決聲請再審，經本院以九十二年度聲再字第三一
    四號分案受理在案，但業已於九十二年八月十一日，以其再審之聲請與得聲請再
    審之要件不符為由，裁定駁回再審之聲請確定在案，此有該本院裁定足稽。綜上
    ，上訴意旨所稱即非足採。從而，本件上訴為無理由，本院爰不經言詞辯論，予
    以判決駁回。
五、據上論斷，應依刑事訴訟法第三百六十八條、第三百七十二條，判決如主文。
中　　　華　　　民　　　國　　九十三　　年　　　六　　　月　　　十一　　日
                              臺灣高等法院刑事第九庭
                                  審判長法  官　李　文　成
                                        法  官　官　有　明
                                        法  官　周　盈　文
右正本證明與原本無異。
不得上訴。
                                        書記官　余　姿　慧
中　　　華　　　民　　　國　　九十三　　年　　　六　　　月　　　十一　　日
